【裁判字號】    97,易,3615
【裁判日期】    971015
【裁判案由】    賭博
【裁判全文】
臺灣臺中地方法院刑事判決      97年度易字第3615號
公  訴  人  臺灣臺中地方法院檢察署檢察官
被      告  甲○○
上列被告因賭博案件，經檢察官提起公訴（97年度偵字第18196
號），因被告就被訴事實為有罪之陳述，經本院告知簡式審判程
序意旨，並聽取當事人之意見後，以簡式審判程序，判決如下：
    主  文
甲○○共同意圖營利，聚眾賭博，處有期徒刑肆月，如易科罰金
，以新臺幣壹仟元折算壹日。扣案如附表所示之物均沒收。
    事  實
一、甲○○係設在臺中縣霧峰鄉○○村○○路742號1樓領有電子
    遊戲場營業級別證「上佳電子遊戲場」之負責人，自民國96
    年9月初某日起，基於意圖營利，供給賭博場所及聚眾賭博
    之犯意，在上開公眾得出入之場所內，擺設如附表編號1至
    編號8所示賭博性電子遊戲機具，供不特定人賭博把玩，並
    自97年4月1日起，以每月新臺幣（下同）18,000元之薪資，
    僱用與其有共同犯意聯絡之田善云（另經臺灣臺中地方法院
    檢察署檢察官於97年9月4日以97年度偵字第18196號為緩起
    訴處分）擔任店員，負責兌換代幣、洗分及兌換獎金等工作
    。其等賭博方式係由賭客持現金以10比1之比例向店員兌換
    代幣，投入機臺開分後，由賭客依各該機臺之遊戲規則任意
    押注，押中者可獲取倍數以上之分數，並得依累積之積分，
    以1比1之方式洗分而兌換現金；如積分歸零，則代幣由機具
    沒入歸甲○○所有。嗣於97年7月15日下午6時30分許，適有
    賭客趙志坤（亦另經同署檢察官另為緩起訴處分）在上開電
    子遊戲場內賭玩「跑馬2人座」機具時，為警當場查獲，並扣
    如附表所示賭博性電子遊戲機具共16臺（含IC板計18片）、
    代幣4,000枚、賭資3,400元、摸彩券1本及趙志坤洗分後所
    兌換之賭金100元。
三、案經臺中縣警察局霧峰分局報請臺灣臺中地方法院檢察署檢
    察官偵查起訴。
    理  由
一、本件被告所犯為死刑、無期徒刑、最輕本刑為三年以上有期
    徒刑以外之罪，且非高等法院管轄第一審之案件，經被告就
    被訴事實為有罪之陳述後，本院裁定行簡式審判程序，是其
    證據之調查，自不受刑事訴訟法第159條第1項、第161條之2
    、第161條之3、第163條之1及第164條至第170條規定之限制
    ，刑事訴訟法第273條之1第1項、第279條第2項前段、第273
    條之2分別定有明文，合先敘明。
二、訊據被告甲○○對於上揭事實，迭於偵查中及本院審理時坦
    承不諱，核與證人即員工田善云、賭客趙志坤於偵訊時證述
    情節均相符合，並有扣押物品目錄表、現場測繪圖2份附卷
    可稽及現場照片21張在卷可參，暨如附表編號1至編號11所
    示之物扣案可憑，足徵被告自白因有其他證據可補強，且查
    與事實相符，足予憑採。本案事證明確，被告犯行已經證明
    ，應依法論科。
三、查電子遊戲機之程式於計之初即已隱含該遊戲機具有較高獲
    勝機率，已非純粹射倖性，此從經營者必須花費資金購買或
    租用遊戲機台，並提供場所擺放而仍能獲利及被告前曾在另
    址因擺設電子遊戲機賭博甫於96年11月28日經警查獲（本院
    於97年7月30日以97年度易字第2414號判決確定），此有該
    判決書影本1份在卷可參，其仍於查獲後持續在本案地點為
    前揭行為迄97年7月15日本案查獲時止，足徵，應係有利可
    圖，其該等以擺設電子遊戲機聚眾賭博或提供該賭博場所之
    行為，亦同時具有營利之意圖甚明。核被告所為，係犯刑法
    第26 6條第1項前段之公眾得出入場所賭博罪、同法第268條
    意圖營利供給賭博場所、聚眾賭博罪。被告與員工田善云間
    有犯意聯絡及行為分擔，為共同正犯。被告所犯在公眾得出
    入場所賭博罪、意圖營利供給賭博場所及意圖營利聚眾賭博
    罪，係一行為觸犯數罪名，為想像競合犯，應從一重之意圖
    營利聚眾賭博罪處斷。
四、爰審酌被告犯罪之動機、目的、手段、其曾因犯賭博罪甫於
    96年11月28日經警查獲後，仍續為本案行為，未因前案之查
    獲而心生警惕、惟念及其於犯後已坦承犯行，態度良好，且
    表示很後悔為本案行為等一切情狀，量處如主文所示之刑，
    併諭知易科罰金之折算標準。又扣案如附表編號1至編號8所
    示之電子遊戲機具（均含IC板）、扣案之同附表編號9查獲
    之代幣幣4,000枚，均係當場查獲之賭博器具，應依刑法第2
    66條第2項之規定宣告沒收；另同附表編號10、編號11查獲
    之現金，係在賭檯及兌換籌碼處或交予賭客之賭資，亦應依
    刑法第266條第2項之規定宣告沒收。至其扣案之摸彩券1本
    與被告所犯賭博罪行無直接關係，爰不為沒收之諭知，併予
    敘明。
據上論斷，應依刑事訴訟法第273條之1第1項、第299條第1項前
段，刑法第28條、第266條第1項前段、第2項、第268條、第55條
、第41條第1項前段，刑法施行法第1條之1第1項，判決如主文。
本案經檢察官乙○○到庭執行職務。
中    華    民    國    97    年    10    月    15    日
                  刑事第十庭  法  官   黃賢婷
上正本證明與原本無異。
如不服本判決，應於收受送達後10日內向本院提出上訴書狀（應
敘述具體理由並附繕本）。
上訴書狀如未敘述理由，應於上訴期間屆滿後20日內補提理由書
於本院。
                              書記官   王麗雯
中    華    民    國    97    年    10    月    15    日
附錄：本案論罪科刑法條全文
刑法第266條：
在公共場所或公眾得出入之場所賭博財物者，處1 千元以下罰金
。但以供人暫時娛樂之物為賭者，不在此限。
當場賭博之器具與在賭檯或兌換籌碼處之財物，不問屬於犯人與
否，沒收之。
刑法第268條：
意圖營利，供給賭博場所或聚眾賭博者，處3 年以下有期徒刑，
得併科3千元以下罰金。
附表：
┌──┬────────────┬─────┐
│編號│  名     稱             │  數量    │
├──┼────────────┼─────┤
│ 1  │電子遊戲機「5 JUMP」    │參台（含IC│
│    │                        │板計參片）│
├──┼────────────┼─────┤
│ 2  │電子遊戲機「跑馬2人座」 │貳台（含IC│
│    │                        │板計肆片）│
├──┼────────────┼─────┤
│    │電子遊戲機「彩金象」    │壹台（含IC│
│ 3  │                        │板壹片）  │
├──┼────────────┼─────┤
│    │電子遊戲機「大舞臺」    │貳臺（含IC│
│ 4  │                        │板計貳片）│
├──┼────────────┼─────┤
│    │電子遊戲機「超級大舞臺」│壹台（含IC│
│ 5  │                        │板壹片）  │
├──┼────────────┼─────┤
│ 6  │電子遊戲機「超九（水果盤│壹臺（含IC│
│    │）、                    │板壹片）  │
├──┼────────────┼─────┤
│ 7  │電子遊戲機「世界杯（彈珠│貳臺（含IC│
│    │臺）」                  │板計貳片）│
├──┼────────────┼─────┤
│8   │電子遊戲機「滿貫大亨（麻│肆臺（含IC│
│    │將）                    │板計肆片）│
├──┼────────────┼─────┤
│9   │代幣                    │肆仟枚    │
├──┼────────────┼─────┤
│10  │賭資                    │新台幣（以│
│    │                        │下同）    │
│    │                        │3,400 元  │
├──┼────────────┼─────┤
│11  │客人趙志坤洗分後之賭資  │100元     │
│    │                        │          │
└──┴────────────┴─────┘


司法院資訊處製作；財團法人民間司法改革基金會備份。
